【裁判字號】    85,台上,3959
【裁判日期】    850816
【裁判案由】    偽造文書
【裁判全文】
最高法院刑事判決                              八十五年度台上字第三九五九號
    上訴人  甲○○
            乙○○
右上訴人等因偽造文書案件，不服台灣高等法院中華民國八十五年六月六日第二審判
決（八十五年度上訴字第一八○○號，起訴案號：台灣台北地方法院檢察署八十三年
度偵字第二五九三九號），提起上訴，本院判決如左：
    主  文
上訴駁回。
    理  由
按刑事訴訟法第三百七十七條規定：上訴於第三審法院，非以判決違背法令為理由，
不得為之。是提起第三審上訴，應以原判決違背法令為理由，係屬法定要件。且必須
依據卷內資料為具體之指摘，並足據以辨認原判決已具備違背法令之形式，始屬相當
。本件原判決依上訴人甲○○、乙○○之自白、被害人林佳輝、洪維材、林足員、游
月雪等之指訴，及不動產買賣契約、房屋、土地過戶貸款資料、支票、土地及建物謄
本、所有權狀等影本等證據，認上訴人二人所犯詐欺及行使偽造私文書罪行明確，因
而維持第一審依牽連犯之法律關係，從一重論處上訴人二人以共同連續行使偽造私文
書，足以生損害於公眾及他人罪行之判決，並駁回上訴人等在原審之上訴，已明其
所憑之證據及認定之理由。且以甲○○所辯未參與偽造合約書；乙○○辯稱：不知甲
○○是人頭，亦未參與偽造買賣契約，僅承辦代書等語，均卸責飾詞為不足採，亦在
理由中指駁，說明翔實。甲○○上訴意旨謂：所犯詐欺僅二件，而偽造不實較高買賣
價格之買賣契約書，乃陳崇良代書筆跡，被害人林足員部分已經和解，游月雪部分與
上訴人毫無關係，原審仍論處上訴人行使偽造私文書罪行，難以折服，並請從輕發落
云云，全係就原判決明白論斷之事項，及認事、採證、量刑職權之行使徒憑己見任意
指摘，自不足據以辨認原判決已具備違背法令之形式，依首揭說明，甲○○偽造文書
部分之上訴違背法律上之程式，應予駁回。再查第三審上訴書狀，應述上訴之理由
，其未述者，得於提起上訴後十日內補提理由書於原審法院，已逾上述期間，而於
第三審法院未判決前仍未提出上訴理由書狀者，第三審法院應以判決駁回之，刑事訴
訟法第三百八十二條第一項、第三百九十五條後段規定甚明。本件上訴人乙○○對所
犯偽造文書部分，不服原審判決，於民國八十五年六月二十四日提起上訴，並未述
理由，迄今逾期已久，於本院未判決前仍未提出，依上開規定其上訴自非合法，亦應
予駁回。至上訴人二人牽連犯刑法第三百三十九條第一項之輕罪部分，乃刑事訴訟法
第三百七十六條第四款前段之案件，上訴人二人所犯行使偽造私文書之重罪部分，其
上訴為不合法，本院既應從程序上予以駁回，而無從為實體上之判決有如前述，則此
詐欺輕罪部分，自亦無從適用審判不可分之原則併為實體上審判。是關於詐欺部分，
既經第二審判決，依刑事訴訟法第三百七十六條之規定，自亦不得上訴於第三審法院
，上訴人二人此部分上訴，顯為法所不許，均應予駁回。
據上論結，應依刑事訴訟法第三百九十五條，判決如主文。
中      華      民      國    八十五    年      八      月     十六     日
                              最高法院刑事第七庭
                                  審判長法官  張  信  雄
                                        法官  張  吉  賓
                                        法官  池  啟  明
                                        法官  石  木  欽
                                        法官  吳  雄  銘
      右正本證明與原本無異
                                              書  記  官
中      華      民      國    八十五    年      八      月    二十一    日


司法院資訊處製作；財團法人民間司法改革基金會備份。
